---
title: "Exploración plantas extintas"
author: "Jorn Bethke"
date: "11/25/2020"
output: html_document
---

```{r setup, include=FALSE}
knitr::opts_chunk$set(echo = FALSE, warning = FALSE, message =  FALSE)

library(tidyverse)
library(kableExtra)
library(knitr)
```

## Introducción

En el siguiente informe se realizarán ejemplos para la creación de archivos Rmd y documentos. Se trabajará con bases de dato de Plantas extintas y el sueño de mamíferos. 

#### Obtención de  los datos correspondientes a las especies de plantas extinas.

Estos datos sobre plantas extintas son datos de la **IUCN**, y fueron obtenidos del [siguiente repositorio](https://github.com/rfordatascience/tidytuesday) de Github.

```{r}
plants <- readr::read_csv('https://raw.githubusercontent.com/rfordatascience/tidytuesday/master/data/2020/2020-08-18/plants.csv')
actions <- readr::read_csv('https://raw.githubusercontent.com/rfordatascience/tidytuesday/master/data/2020/2020-08-18/actions.csv')
threats <- readr::read_csv('https://raw.githubusercontent.com/rfordatascience/tidytuesday/master/data/2020/2020-08-18/threats.csv')
```

## Datos Plantas extintas 

Del total de especies de plantas extintas que hay en la base de datos, existen **`r plants %>% dplyr::filter(continent == "South America") %>% nrow()`** especies de Sudamérica.


### Analizando el sueño de los mamíferos

##### Resumen de las horas de sueño de los mamíferos según su dieta:

```{r}

Tabla <- msleep %>% 
  group_by(vore) %>% 
  summarise_at("sleep_total", .funs = list(Mean= mean, SD = sd)) %>%
  dplyr::filter(!is.na(vore)) %>% 
  arrange(desc(Mean))

kable(Tabla, digits = 2, caption = "La tabla de ejemplo") %>%  kable_styling(bootstrap_options = c("striped", "hover", "condense"), full_width = FALSE, position = "center") 

```
##### Tabla que indica tipo de dieta, horas de sueño y peso del cerebro para cada uno de los mamíferos en la base de datos

```{r}
msleep_long <- msleep %>%  dplyr::select(name, vore, sleep_total, brainwt)

kable(msleep_long, digits = 2, caption = "Tabla completa") %>%  kable_styling(bootstrap_options = c("strtiped", "hover", "condensd") , full_width = FALSE) %>% scroll_box(width = "600px", height = "200px", posi)




```

